# 请教陈版：关于审计报告中的流动风险部分

提问人：seanfan1989 时间：2015-12-07 21:56:46
审计报告金融工具风险部分，要求列示： 本公司各项金融负债以未折现的合同现金流量按到期日列示如下： 项 目期末数账面价值未折现合同金额 1 年以内1-3年 3 年以上金融负债 银行借款 应付票据 应付账款 预收账款 其他应付款 应付利息 小 计 表中的金融负债是财务管理报表分析中的金融负债概念，还是会计上的金融负债概念（表中科目），感觉讲金融工具风险、流动性风险跟财务管理中的报表分析关联性更多点，所以有疑问是不是应该列示财管中的金融负债？求陈版指点迷津~~

回答人：chenyiwei
这是“金融工具风险分析”部分的披露内容，因此应当以会计上的金融负债概念为准，例如预收账款不属于金融负债。

提问人：zhs7403 时间：2015-12-08 06:32:41
陈老师，预收账款不属于金融负债理论依据是什么？它不属于货币性没问题，但不属于金融负债呢

回答人：chenyiwei
因为正常情况下，预收账款不是用金融资产来结算的，而是通过交付商品存货（非金融资产）。

提问人：安好 时间：2017-05-24 15:30:57
请问这样的话应付账款就属于金融负债了吧？谢谢！

回答人：chenyiwei
应付账款是金融负债；预收账款不是。